臺灣基隆地方法院刑事判決　　　　　　　100年度訴字第119號
公　訴　人　臺灣基隆地方法院檢察署檢察官
被　　　告　李隆昇
上列被告因違反毒品危害防制條例案件，經檢察官提起公訴（10
0 年度毒偵字第109 號），嗣被告於本院準備程序中就被訴事實
為有罪之陳述，經受命法官告知被告、檢察官簡式審判程序意旨
，並聽取被告、檢察官意見後，本院合議庭裁定由受命法官獨任
依簡式審判程序審理、判決如下：
    主  文
李隆昇施用第一級毒品，累犯，處有期徒刑捌月。扣案之第一級
毒品海洛因壹包（驗餘淨重零點壹伍玖零公克）併同難以完全析
離之包裝袋壹只沒收銷燬之。
    事  實
一、李隆昇前於民國94年間，因施用毒品案件，經臺灣桃園地方
    法院以94年度毒聲字第1157號裁定送觀察、勒戒後，認有繼
    續施用毒品之傾向，經同院另以94年度毒聲字第1575號裁定
    令入強制戒治，而於95年5 月12日停止戒治釋放出所，後於
    95年9 月18日停止戒治處分期滿未被撤銷，視為執行完畢，
    並由臺灣桃園地方法院檢察署檢察官以95年度戒毒偵字第15
    1 號為不起訴處分確定；其復於上揭強制戒治執行完畢釋放
    後5 年內，分別因施用第一級毒品案件，經本院以95年度訴
    字第881 號判決、96年度訴字第277 號判決，各處有期徒刑
    8 月、7 月，嗣經本院以96年度聲減字第387 號裁定各減刑
    為有期徒刑4 月、3 月15日，合併定其應執行刑為有期徒刑
    7 月確定，於96年10月20日執行完畢；其又因施用第一級毒
    品案件，各經本院以97年度訴字第1869號、第1951號分別判
    處有期徒刑7 月、7 月確定，並經本院以98年度聲字第1163
    號裁定合併定應執行刑有期徒刑1 年確定，後於99年3 月1
    日執行完畢（構成累犯）。
二、詎其猶不知戒除毒癮，復基於施用第一級毒品海洛因之犯意
    ，於100 年1 月5 日晚上18時（或19時）許，在基隆市○○
    區○○路494 之1 號住處，以將海洛因摻入香菸內點燃吸食
    之方式，施用第一級毒品海洛因1 次。嗣於同年1 月7 日20
    時10分許，在基隆市中山區○○○路89巷口處為警查獲其手
    中持有第一級毒品海洛因1 包（驗餘淨重0.1590公克），經
    其同意採尿送驗，結果呈嗎啡陽性反應，始悉上情。
三、案經基隆市政府警察局第二分局報告臺灣基隆地方法院檢察
    署檢察官偵查後起訴。
    理  由
壹、程序事項
    本件被告所犯者非為死刑、無期徒刑、最輕本刑為3 年以上
    有期徒刑之罪或高等法院管轄第一審案件，其於準備程序進
    行中，先就被訴事實為有罪之陳述，經告知其簡式審判程序
    之旨，並聽取公訴人、被告之意見後，本院業已依刑事訴訟
    法第273 條之1 第1 項之規定，裁定由受命法官獨任以簡式
    審判程序進行本案之審理。是依刑事訴訟法第273 條之2 之
    規定，本件之證據調查，即不受同法第159 條第1 項、第16
    1 條之2 、第161 條之3 、第163 條之1 及第164 條至第17
    0 條規定之限制。
貳、實體事項
一、上開事實，業據被告於偵查、本院準備程序及審理時坦承在
    卷，而被告為警所採集之尿液經送驗結果，呈嗎啡陽性反應
    ，此有台灣尖端先進生技醫藥股份有限公司出具之濫用藥物
    檢驗報告1 紙附卷可稽，並有扣案第一級毒品海洛因1 包（
    驗餘淨重0.1590公克）及卷附交通部民用航空局航空醫務中
    心100 年1 月26日航藥鑑字第1000322 號毒品鑑定書在卷可
    稽，是被告自白與事實相符，足以採信。又被告前因施用毒
    品案件，經裁定送強制戒治後，於95年5 月12日停止戒治釋
    放出所，後於95年9 月18日停止戒治處分期滿未被撤銷，視
    為執行完畢等情，有臺灣高等法院被告前案紀錄表在卷可稽
    。是被告於上開戒治處分釋放出所後，5 年內再犯上揭毒品
    危害防制條例之罪，而本件事證明確，其有上開施用第一級
    毒品之犯行，洵堪認定。
二、查海洛因係毒品危害防制條例第2 條第2 項第1 款所定之第
    一級毒品，被告施用第一級毒品海洛因之行為，核係犯毒品
    危害防制條例第10條第1 項之施用第一級毒品罪。被告因施
    用而持有第一級毒品海洛因之低度行為，為其施用第一級毒
    品之高度行為所吸收，不另論罪。又被告前曾受如事實欄一
    所示之有期徒刑執行完畢，有臺灣高等法院被告前案紀錄表
    在卷可按，其於有期徒刑執行完畢後，5 年以內故意再犯本
    件有期徒刑以上之罪，為累犯，應依法加重其刑。爰審酌被
    告犯罪之動機、曾有施用毒品之前科仍不知戒除，惟犯罪後
    坦承犯行，且所犯施用毒品犯行乃戕害自己身心健康，並未
    危及他人等一切情狀，量處如主文所示之刑。
三、扣案之粉末1 包（驗餘淨重0.1590公克），為毒品危害防制
    條例所明定列管之第一級毒品毒品，此有交通部民用航空局
    航空醫務中心100 年1 月26日航藥鑑字第1000322 號毒品鑑
    定書在卷可稽，且為供被告本案施用第一級毒品所用之物，
    應併同難以析離之分裝袋1 只，依毒品危害防制條例第18條
    第1 項前段之規定宣告沒收銷燬之。
據上論斷，應依刑事訴訟法第273 條之1 、第299 條第1 項前段
，毒品危害防制條例第10條第1 項、第18條第1 項前段，刑法第
11條、第47條第1 項，判決如主文。
本案經檢察官陳佳宏到庭執行職務。
中    華    民    國    100    年    4    月    6     日
                  刑事第三庭法  官   黃梅淑
以上正本證明與原本無異。
如不服本判決應於收受送達後10日內向本院提出上訴書狀，並應
敘述具體理由；其未敘述上訴理由者，應於上訴期間屆滿後20日
內向本院補提理由書( 均須按他造當事人之人數附繕本) 「切勿
逕送上級法院」。
中    華    民    國    100    年    4    月    6     日
                            書記官   丁妍君
附錄論罪法條：
毒品危害防制條例第10條
施用第一級毒品者，處 6 月以上 5 年以下有期徒刑。